【裁判字號】    98,上訴,1552
【裁判日期】    980827
【裁判案由】    違反毒品危害防制條例
【裁判全文】
臺灣高等法院臺中分院刑事判決        98年度上訴字第1552號
上  訴  人
即  被  告  丙○○
輔  佐  人  甲○○
            乙○○
上列上訴人即被告因違反毒品危害防制條例案件，不服臺灣臺中
地方法院98年度訴字第1023號，中華民國98年5月27日第一審判
決（起訴案號：臺灣臺中地方法院檢察署98年度毒偵字第582號
），提起上訴，本院判決如下：
    主  文
上訴駁回。
    犯罪事實及理由
一、本案經本院審理結果，認第一審判決認事用法及量刑均無不
    當，應予維持，並引用第一審判決書記載之犯罪事實、證據
    及理由（如附件）。
二、上訴人即被告丙○○在本院未提出其他有利之證據及辯解，
    其上訴意旨雖以：其原係配合警方追查、指認販毒之上手，
    未料卻遭警方移送偵辦，頗有受騙之感受，且其雖有施用毒
    品犯行，但已深感悔悟，並積極投入社會公益活動，協助受
    特殊免疫疾病侵襲之病友渡過難關，希能獲減輕其刑；其輔
    佐人並陳請依刑法第57條、第59等規定，減輕對被告之量刑
    。惟按司法警察官、司法警察知有犯罪嫌疑者，應即開始調
    查，並將調查之情形報告該管檢察官或司法警察官，刑事訴
    訟法第230條第2項、第231條第2項分別定有明文。本件警方
    因調查鍾政元、阮文德涉嫌販賣第一級毒品罪嫌，依通訊監
    察及錄影蒐證，而查悉被告購買毒品海洛因，並於被告協助
    調查指認時，知悉被告確有施用第一級毒品犯行，則依前揭
    規定，自應報告該管檢察官偵查，而不能加以隱諱。另依刑
    法第57規定，審酌量刑參考因素，只能在法定刑度範圍內決
    定適當之刑度，不能逾越法定本刑；而本件被告所犯施用第
    一級毒品罪，依毒品危害防制條例第10條第1項，其法定本
    刑為6月以上5年以下有期徒刑，同時被告又係累犯，按刑法
    第47條第1項規定，必須加重其刑，則原審法院量處有期徒
    刑7 月，已屬法定最低度刑。至刑法第59條之得酌量減輕其
    刑者，必須犯罪另有特殊之原因與環境等情，而在客觀上足
    以引起一般同情，認為即予宣告法定最低度刑期猶嫌過重者
    ，始有其適用；至於犯罪之動機、犯罪之手段或犯罪後之態
    度等情狀，僅可為法定刑內從輕科刑之標準，不得據為酌量
    減輕之理由（最高法院91年度台上字第733號判決意旨可資
    參照）。本件被告並非因有特殊之原因或環境所困，致有不
    得不犯本件施用毒品罪之情形，其犯罪（施用毒品）情節在
    客觀上顯難認足以引起一般同情，故原審法院未依刑法第59
    條規定，酌量減輕其刑，於法於情於理均無不合。本件被告
    上訴並無理由，應予駁回。
三、據上論斷，應依刑事訴訟法第373條、第368條，判決如主文
    。
本案經檢察官丁○○到庭執行職務。
中    華    民    國    98    年    8     月    27    日
            刑事第六庭  審判長法  官  李  文  雄
                              法  官  張  恩  賜
                              法  官  邱  顯  祥
上列正本證明與原本無異。
如不服本判決應於收受送達後十日內向本院提出上訴書狀，其未
敘述上訴之理由者並得於提起上訴後十日內向本院補提理由書（
均須按他造當事人之人數附繕本）「切勿逕送上級法院」。
                              書記官  許  美  惠
中    華    民    國    98    年    8     月    27    日


司法院資訊處製作；財團法人民間司法改革基金會備份。
